【裁判字號】    90,易,605
【裁判日期】    901206
【裁判案由】    竊盜等
【裁判全文】
臺灣屏東地方法院刑事判決                            九十年度易字第六五號
    公  訴  人  臺灣屏東地方法院檢察署檢察官
    被      告  甲○○
                丙○○
右列被告等因竊盜等案件，經檢察官提起公訴（九十年度偵字第八六二號），本院判
決如左：
     主  文
甲○○共同於夜間侵入住宅竊盜，累犯，處有期徒刑玖月。
丙○○無罪。
     事  實
甲○○前於民國八十六、八十八年間，兩度因竊盜案件，均經本院判處有期徒刑五月
、十月確定，先後於八十六年八月二十五日、八十九年十月二十日執行完畢。詎其仍
不知悛悔，意圖為自己不法之所有，夥同具犯意聯絡之丙○○，於九十年一月二十七
日凌晨零時許，侵入承租其屏東縣長治鄉○○村○○路五一六號四合院為住處之乙○○房間內，共同竊取乙○○所有之新力牌二十九吋電視機一台，得手後由丙○○以小
貨車運返丙○○位於竹田鄉○○村○○路一一三號住處使用，丙○○則給予甲○○新
臺幣（下同）一千元之現款以為報酬。嗣於同年一月二十九日下午九時許為警循線查
獲，並在丙○○上開住處起獲該失竊之電視機。
     理  由
壹、被告甲○○部分
一、前揭事實，業據被告甲○○坦承不諱，核與被害人乙○○指述之情節相符，並有
    贓物認領收據一紙及贓物照片一張附卷可稽，事證明確，犯行洵堪認定，應予依
    法論科。
二、按刑法第三百二十一條第一項第一款所謂「住宅」，指供人類日常生活起居之場
    所，而他人承租之房間，既供房客日常生活作息之用，自屬其住宅。核被告甲○○所為，係犯刑法第三百二十一條第一項第一款之於夜間侵入住宅竊盜罪。被告
    甲○○、丙○○就上開於夜間侵入住宅竊盜之犯行，有犯意聯絡及行為分擔，均
    為共同正犯。又被告甲○○前於八十六、八十八年間，兩度因竊盜案件，均經本
    院判處有期徒刑五月、十月確定，先後於八十六年八月二十五日、八十九年十月
    二十日執行完畢，有臺灣屏東地方法院檢察署刑案資料查註紀錄表及本院全國前
    案紀錄表可佐，其於五年內再犯本件有期徒刑以上之罪，為累犯，應依刑法第四
    十七條加重其刑。爰審酌被告甲○○雖坦承犯行，惟其素行不端，年輕力盛，好
    逸惡勞，另考量其所得財物價值，所致被害人之損害等一切情狀，量處如主文所
    示之刑。
貳、被告丙○○部分
一、公訴意旨略以：被告甲○○於前揭時、地竊得乙○○所有之電視機一台後，旋於
    當日在丙○○竹田鄉○○村○○路一一三號住處，以一千元之代價出售與明知其
    情之被告丙○○，因認被告丙○○涉有刑法第三百四十九條第二項之故買贓物罪
    嫌。
二、按犯罪事實應依證據認定之，無證據不得推定其犯罪事實；不能證明被告犯罪者
    ，應諭知無罪之判決，刑事訴訟法第一百五十四條及第三百零一條第一項分別定
    有明文。本件公訴意旨認被告丙○○涉有故買贓物犯嫌，無非以被告甲○○供陳
    僅其一人行竊，又被告丙○○坦承收受被告甲○○交付之失竊電視機，並給與被
    告甲○○一千元之事實，參酌該電視機係被告甲○○不辭勞苦以腳踏車載來兜售
    ，而被告丙○○以一千元之低價，向於獄中相識顯有犯罪紀錄之被告甲○○購入
    該電視機，價格明顯偏低，有違常情，認被告丙○○謂無贓物之認識云云，係屬
    卸責之詞為論據。訊據被告丙○○矢口否認贓物犯行，辯稱：伊不知該電視機係
    贓物，甲○○說電視機是他的，載來說要給伊，沒有賣伊，因甲○○說沒錢，所
    以伊給甲○○一千元，讓他花用云云。
三、經查：
（一）被告甲○○初於警訊時，即自主供承本件竊案乃其與被告丙○○共同所為，並
      由被告丙○○以小貨車載運回其竹田鄉西勢村住處等情綦詳，經本院勘驗警訊
      錄音帶無訛，製有勘驗筆錄可稽。嗣被告甲○○於偵查中改易其詞，謂本件竊
      案係其單獨所為云云，迨本院審理時，經提示其警訊供詞，始復供承如警訊所
      言。茲被告甲○○在獲案之初，於警訊時既自白犯行，倘非誣攀，即無牽累被
      告丙○○之必要，乃其復加指證被告丙○○為共犯後，卻又於偵查時為被告丙○○之利益，翻稱上開供詞，參諸被告丙○○係以本件失竊之贓物，為被告甲○○所無償贈與抗辯，顯見渠間並無怨隙，則被告甲○○所為不利被告丙○○
      之指述，顯非虛妄。又衡諸常情，被告甲○○因本件竊案驟遭警方逮捕偵訊，
      諒不及權衡思索被告丙○○涉案部分之利害關係，所為之供述，洵然較諸事後
      翻異者可採，堪認被告甲○○關於被告丙○○有利之供詞，乃因附和被告丙○○抗辯所為迴護之詞，實無可採。
（二）被告丙○○歷經警、偵、審訊，大抵均供稱：本件失竊之電視機係被告甲○○
      以腳踏車載運而來云云，惟其於偵查初時，曾一度為被告甲○○乃以機車載運
      之供詞，兩相歧異，已非無疑。況且，細究被告丙○○迭謂被告甲○○係用腳
      踏車載運之辯詞，就被告甲○○得將本件重約數十公斤之二十九吋電視機，自
      竊所長治鄉長興村，載運至遠在十餘公里外之被告丙○○竹田鄉西勢村住處一
      節，亦明顯與情理相違，在在難信屬實。此外，訊據被告丙○○亦坦承其有登
      記車主為其父之小貨車可供駛用，益徵被告甲○○關於本件贓物電視機乃由被
      告丙○○駕駛小貨車載運之供述，非屬無稽。
四、綜據上述，公訴意旨認被告丙○○涉有故買贓物罪嫌，容有誤會，而本院復查無
    其他積極證據足資證明及認定被告丙○○犯有該項罪行，揆諸前揭說明，自應為
    其無罪之諭知。至被告丙○○疑涉與被告甲○○共同竊盜情事，應請檢察官另行
    偵查，附此敘明。
據上論斷，應依刑事訴訟法第二百九十九條第一項前段、第三百零一條第一項，刑法
第二十八條、第三百二十一條第一項第一款、第四十七條，判決如主文。
中      華      民      國      九十      年    十二      月      六    日
                                          法  官  蔡憲德
右正本證明與原本無異。
對於本判決如有不服應於收受送達後十日內向本院提出上訴書狀上訴於台灣高等法院
高雄分院並按他造當事人之人數附具繕本。
                                          書記官  林鴻仁
中      華      民      國      九十      年    十二       月     六    日
附錄本案論罪科刑法條
刑法第三百二十一條第一項第一款：
犯竊盜罪而有左列情形之一者，處六月以上五年以下有期徒刑：
一  於夜間侵入住宅或有人居住之建築物、船艦，或隱匿其內而犯之者。


司法院資訊處製作；財團法人民間司法改革基金會備份。
